



DEV. BACKEND < 3 R >

ING. MECATRONICO



Santa Lucia del Camino, 71243,

Oax.



(52) 951 126 5431



Inglés-Intermedio



alder.mtz.antegmail.com

PFRFII

Desarrollador Backend especializado en frameworks de Python, con experiencia en APIs RESTful, proyectos en POS y e-commerce. Destaco en validación de datos en tiempo real y automatización de procesos, optimizando sistemas y mejorando la experiencia del usuario. Experiencia adquirida en entornos laborales y diplomados, con enfoque en soluciones innovadoras para el desarrollo web.

EDUCACIÓN

- PLATZI
 - Backend Developer.
- UNIVERSIDAD TECNOLÓGICA DE LA MIXTECA
 - Ingeniería en Mecatrónica.
 - Colaborador ENACTUS UTM.

CERTIFICACIONES

- SCRUM
- HTML y CSS.
- FastAPI
- Git y GitHub.
- Python
- Docker
- MySal
- Python: PIP y Entornos Virtuales.
- Django Rest Framework
- Desarrollo Backend

SKILLS



























EXPERIENCIA

FEB 2024- OCT 2024

DESARROLADOR BACKEND iSypos S.A de C.V.

Desarrollador Backend - APIs para Sistema de Punto de Venta con web scraping a páginas e-commerce.

- Diseñé APIs RESTful utilizando FastAPI y MariaDB, conexiones asíncronas para alto rendimiento.
- API de Productos: Implementación de gestión de productos y actualizacion mediante plataformas e-commerce (Shopify, VTEX) utilizando web scraping multihilo.
- API de E-Servicios: Desarrollo de transacciones digitales para recargas, pagos y pines, integrando APIs externas.
- · Automatización: Validación en tiempo real de licencias, correos electrónicos y códigos postales, mejorando el registro de usuarios y optimizando coberturas logísticas (paqueterias).
- Conexión del POS con plataformas e-commerce, facilitando comparación/actualizacion de precios y DB.

SKILLS: FastAPI, Python, Pytest, MariaDb, databases, Bearer, SQLAlchemy, Beautifulsoup, Selenium, cURL, threading.

MAR 2022- DIC 2022

PROGRAMADOR/SERVICIO AL CLIENTE Global Engineering & Support del Bajio S.A de C.V.

Programador en automatización (PLC, HMI, Brazos roboticos).

- Programación de brazos robóticos Epson SCARA LS6-B.
- Sistemas de trazabilidad (ATS) (TCP/IP).
- Mantenimiento preventivo, correctivo y tryouts a sistemas automatizados.

PROGRAMADOR

MAR 2020-JUN 2020

Biotecnica del Bajio S.A. DE C.V. S.A de C.V.

Prograamdor en automatizacion (PLC, HMI).

- Adaptación de sensor de humedad a equipos, mediante PLC e interfaces gráficas en HMI.
- Ejecución de tryouts a sistemas de control.